臺灣桃園地方法院刑事判決　　　　　　99年度審訴字第2636號
公　訴　人　臺灣桃園地方法院檢察署檢察官
被　　　告　蔡添財
　　　　　　張振昌
上　一　人
選任辯護人　邱清銜律師
被　　　告　廖佩儀
　　　　　　吳若薰
　　　　　　魏妊羽（原名魏淑惠）
　　　　　　曾秀莉
　　　　　　林威吉
上　二　人
選任辯護人　沈朝標律師
被　　　告　陳運祥
上　一　人
選任辯護人　邱清銜律師
被　　　告　徐金淮
　　　　　　鄭吉雄
　　　　　　李友文
　　　　　　張惟翔（原名張孜明）
　　　　　　詹國麟
　　　　　　黃柏睿（原名黃俊清）
　　　　　　曾忠添
上　一　人
選任辯護人　沈朝標律師
被　　　告　張榮峻
　　　　　　李盛騰
上　一　人
選任辯護人　詹宗諺律師
被　　　告　陳宗昌
　　　　　　邱俊煒
　　　　　　陳志全
　　　　　　林展民
上　二　人
選任辯護人　廖克明律師
　　　　　　詹宗諺律師
上列被告等因妨害風化等案件，經檢察官提起公訴（98年度偵字
第27172 號），被告於準備程序進行中，就被訴事實為有罪之陳
述，經本院告知簡式審判程序意旨，並聽取當事人之意見後，本
院合議庭裁定依簡式審判程序審理，判決如下：
    主  文
蔡添財共同意圖使女子與他人為性交、猥褻之行為，而容留以營
利，累犯，處有期徒刑陸月，如易科罰金，以新臺幣壹仟元折算
壹日，扣案如附表三所示之物均沒收。
張振昌、林威吉、詹國麟、黃柏睿、李盛騰共同意圖使女子與他
人為性交、猥褻之行為，而容留以營利，各處有期徒刑月，如
易科罰金，均以新臺幣壹仟元折算壹日。扣案如附表三所示之物
均沒收。
廖佩儀、曾秀莉、陳運祥、徐金淮、李友文共同意圖使女子與他
人為性交、猥褻之行為，而容留以營利，各處有期徒刑月，如
易科罰金，均以新臺幣壹仟元折算壹日。各緩刑年。扣案如附
表三編號1.至5.所示之物均沒收。
吳若薰共同意圖使女子與他人為性交、猥褻之行為，而容留以營
利，處有期徒刑月，如易科罰金，以新臺幣壹仟元折算壹日，
扣案如附表三編號1.至7.所示之物均沒收。
魏妊羽共同意圖使女子與他人為性交、猥褻之行為，而容留以營
利，累犯，處有期徒刑伍月，如易科罰金，以新臺幣壹仟元折算
壹日，扣案如附表三編號1.至5.所示之物均沒收。
鄭吉雄共同意圖使女子與他人為性交、猥褻之行為，而容留以營
利，累犯，處有期徒刑月，如易科罰金，以新臺幣壹仟元折算
壹日，扣案如附表三編號1.至5.所示之物均沒收。
張惟翔共同意圖使女子與他人為性交、猥褻之行為，而容留以營
利，累犯，處有期徒刑肆月，如易科罰金，以新臺幣壹仟元折算
壹日，扣案如附表三編號1.至5.所示之物均沒收。
曾忠添、張榮峻共同意圖使女子與他人為性交、猥褻之行為，而
容留以營利，各處有期徒刑月，如易科罰金，均以新臺幣壹仟
元折算壹日，扣案如附表三編號5.至7.所示之物均沒收。
陳宗昌共同意圖使女子與他人為性交、猥褻之行為，而容留以營
利，處有期徒刑月，如易科罰金，以新臺幣壹仟元折算壹日，
扣案如附表三所示之物均沒收；又轉讓第三級毒品，處有期徒刑
月，如易科罰金，以新臺幣壹仟元折算壹日，摻有第三級毒品
愷他命之香菸壹支沒收；又轉讓第三級毒品，處有期徒刑月，
如易科罰金，以新臺幣壹仟元折算壹日，摻有第三級毒品愷他命
之香菸壹支沒收。應執行有期徒刑柒月，如易科罰金，以新臺幣
壹仟元折算壹日，扣案如附表三所示之物、摻有第三級毒品愷他
命之香菸貳支均沒收。
邱俊煒、陳志全、林展民共同意圖使女子與他人為性交、猥褻之
行為，而容留以營利，各處有期徒刑月，如易科罰金，均以新
臺幣壹仟元折算壹日，扣案如附表三編號8.所示之物均沒收。
    事  實
一、蔡添財、魏妊羽、鄭吉雄前科情形如下：
  (一)蔡添財前於民國96年間因妨害自由等案件，經臺灣臺東地方
    法院以96年度東簡字第229 號判決，分別判處有期徒刑6 月
    、拘役50日確定，再經臺灣臺東地方法院以96年度聲減字第
    498 號裁定，各減為有期徒刑3 月、拘役25日確定，已於96
    年10月12日易科罰金執行完畢。
  (二)魏妊羽前於92年間因偽造文書案件，經本院以92年度簡上字
    第469 號判決，判處有期徒刑3 月確定，已於93年4 月30日
    易科罰金執行完畢。
  (三)鄭吉雄前於95年間因轉讓毒品案件，經本院以95年度訴字第
    2328號判決，判處有期徒刑8 月確定，再經本院以96年度聲
    減字第9400號裁定，減為有期徒刑4 月後，因羈押折抵期滿
    ，已於97年4 月24日經檢察官簽結執行完畢。
  (四)張惟翔前於88年間因違反槍砲彈藥刀械管制條例案件，經臺
    灣高等法院以92年度上更一字第660 號判決，判處有期徒刑
    1 年1 月，併科罰金新臺幣（下同）2 萬元確定，上開有期
    徒刑部分與罰金易服勞役部分接續執行，已於94年7 月29日
    刑期期滿執行完畢。
二、詎蔡添財仍不知悛悔，於95年6 月間某日起至96年9 月間某
    日止獨資經營址設於桃園縣中壢市○○路136 號9 樓之君悅
    酒店（招牌名稱為喜來登酒店，下稱君悅酒店）、另於96年
    9 月間某日起獨資經營址設於桃園縣中壢市○○路90號1 、
    2 、3 、4 樓之尊皇酒店（營利事業名稱為火車頭酒家，下
    稱尊皇酒店），而分別自95年6 月間某日起至96年9 月間某
    日止擔任君悅酒店之實際負責人、自96年9 月間某日起擔任
    尊皇酒店之實際負責人。張振昌自96年9 月間某日起向蔡添
    財頂下君悅酒店後，獨資經營君悅酒店，而自96年9 月間某
    日起擔任君悅酒店之實際負責人。李盛騰於95年11月間某日
    起頂下址設於桃園縣平鎮市○○路○○段299 號1 樓之金華
    城酒店（營利事業名稱為鑫華小吃店），而自95年11月間某
    日起擔任金華城酒店之實際負責人。蔡添財、張振昌、李盛
    騰謀議互相調度、支援坐檯小姐，並分別於附表一所示之時
    間、分別雇用張振昌、廖佩儀、吳若薰、魏妊羽、曾秀莉、
    林威吉、陳運祥、徐福廷（俟到案後另行審結）、徐金淮、
    鄭吉雄、李友文、張惟翔、詹國麟、黃柏睿、曾忠添、張榮
    峻、陳宗昌、邱俊煒、陳志全、林展民（下稱如附表一所示
    之店長、特助、經理、少爺）等人，分別在附表一所示之酒
    店內，擔任如附表一所示之職務，附表一所示各酒店之負責
    人、特助、店長之蔡添財、張振昌、李盛騰、林威吉、詹國
    麟、黃柏睿、陳宗昌等人與附表一所示之經理、少爺，基於
    意圖使已滿18歲之女子與他人為猥褻及性交行為，而媒介、
    容留以營利之犯意聯絡及反覆持續經營以營利之單一行為決
    意；附表一編號(一)所示君悅酒店經理、少爺即廖佩儀、吳若
    薰、魏妊羽、曾秀莉、陳運祥、徐福廷、徐金淮、鄭吉雄、
    李友文、張惟翔等人與附表一編號(一)所示君悅酒店之負責人
    、店長基於意圖使已滿18歲之女子與他人為猥褻及性交行為
    ，而媒介、容留以營利之犯意聯絡及反覆持續經營以營利之
    單一行為決意；附表一編號(二)所示尊皇酒店經理、少爺即吳
    若薰、徐金淮、曾忠添、張榮峻等人與附表一編號(二)所示尊
    皇酒店之負責人、特助、店長基於意圖使已滿18歲之女子與
    他人為猥褻及性交行為，而媒介、容留以營利之犯意聯絡及
    反覆持續經營以營利之單一行為決意；附表一編號(三)所示金
    華城酒店少爺即邱俊煒、陳志全、林展民與附表一編號(三)所
    示金華城酒店之負責人、店長、經理基於意圖使已滿18歲之
    女子與他人為猥褻及性交行為，而媒介、容留以營利之犯意
    聯絡及反覆持續經營以營利之單一行為決意，先由蔡添財、
    張振昌、李盛騰，分別以君悅酒店、尊皇酒店及金華城酒店
    之名義，分別雇用如附表一「坐檯小姐」欄所示之已滿18歲
    之女子擔任坐檯小姐，再分別由於附表一所示之時間擔任君
    悅酒店店長職位之張振昌、副店長職位之詹國麟；擔任尊皇
    酒店店長職位之詹國麟、黃柏睿、擔任尊皇酒店特助職位之
    林威吉；擔任金華城酒店店長職位之陳宗昌、副店長職位之
    黃柏睿，負責各酒店之實際店務，並負責向其他店家調度坐
    檯小姐；而附表一所示之時間擔任各酒店之少爺職位之林威
    吉、陳運祥、徐福廷、鄭吉雄、李友文、張惟翔、曾忠添、
    張榮峻、邱俊煒、陳志全、林展民等人，則各自負責在附表
    一所示之酒店，幫不特定之男客泊車、引領男客前往該酒店
    內之包廂，並於男客離開時清理該包廂；至分別於附表一所
    示之時間擔任君悅酒店經理職位之廖佩儀、吳若薰、魏妊羽
    、曾秀莉、擔任尊皇酒店經理之吳若薰，則負責於不特定男
    客前來消費時，媒介附表二所示之坐檯小姐前往包廂內，並
    帶領坐檯小姐熱舞，且容留男客在包廂內對坐檯小姐從事撫
    摸胸部之猥褻行為，其收費方式為每2 小時為1 檯，收費新
    臺幣（下同）2,700 元，坐檯小姐取得700 元，店家則取得
    餘款以營利（經理從中均分1,000 元），而若男客有意與坐
    檯小姐從事性交易，則容留坐檯小姐與男客前往該酒店內之
    其他空包廂，與男客從事口交（即坐檯小姐之口部與男客之
    性器接合之性交行為）或與男客從事全套（即坐檯小姐與男
    客性器接合之性交行為），其收費方式為口交費1,200 ，全
    套費用為3,200 元，其中200 元均為清潔費，由各該酒店之
    少爺（即服務生），於每日下班後，個別均分該酒店之清潔
    費，坐檯小姐則取得餘款，店家則以此方式，招攬男客以營
    利。
三、陳宗昌明知愷他命係屬毒品危害防制條例第2 條第2 項第3
    款所列管之第三級毒品，不得非法轉讓，竟分別基於轉讓第
    三級毒品愷他命之犯意，先後於98年3 月25日晚間11時許、
    98 年3月26日晚間某時，在上開金華城酒店內，先後2 次分
    別將僅足供施用1 次之微量第三級毒品愷他命（數量均不符
    合「轉讓毒品加重其刑之數量標準」第2 第1 項第3 款所定
    ：第三級毒品：淨重20公克以上之規定）摻入香菸後，再將
    該香菸無償提供予謝珌綺，而無償轉讓第三級毒品愷他命予
    謝珌綺共2 次。嗣於98年3 月26日晚間9 時30分許起，警方
    持本院核發之搜索票分別前往金華城酒店、君悅酒店及尊皇
    酒店搜索，並於附表三所示之扣押地點，分別扣得如附表三
    所示之等物，且於金華城酒店內，在謝珌綺身上扣得陳宗昌
    轉讓後，由謝珌綺持有之摻有第三級毒品愷他命之香菸2 支
    ，進而查悉上情。
四、案經桃園縣政府警察局中壢分局報請臺灣桃園地方法院檢察
    署檢察官偵查起訴。
    理  由
一、本案被告蔡添財、張振昌、廖佩儀、吳若薰、魏妊羽、曾秀
    莉、林威吉、陳運祥、徐金淮、鄭吉雄、李友文、張惟翔、
    詹國麟、黃柏睿、曾忠添、張榮峻、李盛騰、陳宗昌、邱俊
    煒、陳志全、林展民所犯均為死刑、無期徒刑或最輕本刑為
    3 年以上有期徒刑以外之罪，其於本院準備程序中就前揭被
    訴事實均為有罪之陳述，經本院告知簡式審判程序之旨，並
    聽取當事人意見後，本院合議庭依刑事訴訟法第273 條之1
    第1 項規定，裁定由受命法官獨任進行簡式審判程序，合先
    敘明。
二、證據如下：
  (一)前開事實欄二即犯罪事實(一)，業據被告蔡添財、張振昌、廖
    佩儀、吳若薰、魏妊羽、曾秀莉、林威吉、陳運祥、徐金淮
    、鄭吉雄、李友文、張惟翔、詹國麟、黃柏睿、曾忠添、張
    榮峻、李盛騰、陳宗昌、邱俊煒、陳志全、林展民等人分別
    於本院審理中坦承不諱，並經共犯徐福廷、證人即附表一「
    坐檯小姐」欄所示之坐檯小姐、證人即君悅酒店之會計游金
    妹、證人即尊皇酒店之會計江宥豌、證人即君悅酒店店址之
    房東沈德賢、證人即君悅酒店之廚工劉陳秀妹、證人即前君
    悅酒店實際負責人沈德賢、證人即不知情之君悅酒店登記負
    責人林光俊、證人即不知情之尊皇酒店登記負責人林妤溱、
    證人即金華城酒店之會計蔡佳婕（原名蔡筱卿）、秘密證人
    A 女分別於警詢、調查局詢問、檢察官訊問中陳述無訛，且
    有附表二所示之證據等在卷可稽，另有如附表三所示之物扣
    案可資佐證，足徵被告自白與事實相符，犯罪事實(一)之事證
    明確，被告犯行堪以認定。
 (二)前開事實欄三即犯罪事實(二)，業據被告陳宗昌分別於調查局
   詢問、檢察官訊問及本院審理中坦承不諱，並經證人謝珌綺
   分別於警詢、調查局詢問、檢察官訊問中陳述無訛，且於謝
   珌綺身上扣得之香菸2 支，經法務部調查局鑑驗結果，確均
   摻有無法析離之第三級毒品愷他命，此有法務部調查局98年
   4 月15日調科壹字第09800227890 號鑑定書在卷可考，並有
   上開香菸2 支扣案可資佐證，足徵被告陳宗昌自白與事實相
   符，犯罪事實(二)之事證明確，被告犯行堪以認定。
三、論罪科刑如下：
  (一)事實欄二即犯罪事實(一)犯行部分：
    1.核被告蔡添財、張振昌、廖佩儀、吳若薰、魏妊羽、曾秀
      莉、林威吉、陳運祥、徐金淮、鄭吉雄、李友文、張惟翔
      、詹國麟、黃柏睿、曾忠添、張榮峻、李盛騰、陳宗昌、
      邱俊煒、陳志全、林展民就「事實欄二」所為，均係犯刑
      法第231 條第1 項前段（起訴書漏載前段）之意圖使女子
      與他人為性交、猥褻之行為，而容留以營利罪。其媒介之
      低度行為，均為容留之高度行為所吸收，均不另論罪。按
      刑事法若干犯罪行為態樣，本質上原具有反覆、延續實行
      之特徵，立法時乃予特別歸類，定為犯罪構成要件之行為
      要素，此在學理上則稱為「集合犯」，凡職業性、營業性
      或收集性等具有重複特質之犯罪，例如經營、從事業務、
      收集、販賣、製造、散布等行為，均屬之，是故，如行為
      人係基於概括犯意，在密切接近之一定時、地，多次反覆
      實行相同之犯罪行為，倘依社會通念，於客觀上認為符合
      一個反覆、延續性之行為觀念者，於刑法評價上，即應僅
      成立一罪（最高法院95年度臺上字第4686號判決可資參照
      ）。而刑法第231 條第1 項前段之犯罪，以意圖營利為其
      構成要件要素，而營利者營業牟利也，本質上即具有反覆
      性，是上開被告等人基於一個經營色情行業之決意，在密
      切接近之一定時間及空間內反覆從事媒介、容留已滿18歲
      之女子與他人為猥褻及性交之行為，於行為概念上，應認
      屬上開所指之集合犯，而為實質上一罪，均論以一罪即為
      已足，附此敘明。被告即附表一所示之負責人、特助、店
      長蔡添財、張振昌、李盛騰、林威吉、詹國麟、黃柏睿、
      陳宗昌等人與附表一所示之經理、少爺，就在上開君悅酒
      店、尊皇酒店及金華城酒店內，意圖使女子與他人為性交
      、猥褻之行為，而容留以營利之犯行，均有犯意聯絡與行
      為分擔，均為共同正犯；被告即附表一所示之經理、少爺
      廖佩儀、吳若薰、魏妊羽、曾秀莉、陳運祥、徐福廷、徐
      金淮、鄭吉雄、李友文、張惟翔、曾忠添、張榮峻、邱俊
      煒、陳志全、林展民與附表一所示各酒店之負責人、特助
      、店長間，就於附表一所示各酒店內，意圖使女子與他人
      為性交、猥褻之行為，而容留以營利之犯行，各有犯意聯
      絡與行為分擔，各為共同正犯。又被告蔡添財、魏妊羽、
      鄭吉雄、張惟翔等4 人，各有如事實欄一所載之犯罪科刑
      及執行完畢紀錄，此有臺灣高等法院被告前案紀錄表在卷
      可按，其4 人於有期徒刑執行完畢後，於5 年以內故意再
      犯本件有期徒刑以上之罪，均為累犯，應依刑法第47條第
      1 項之規定各加重其刑。爰審酌被告蔡添財、張振昌、廖
      佩儀、吳若薰、魏妊羽、曾秀莉、林威吉、陳運祥、徐金
      淮、鄭吉雄、李友文、張惟翔、詹國麟、黃柏睿、曾忠添
      、張榮峻、李盛騰、邱俊煒、陳志全、林展民上開容留女
      子從事性交、猥褻性交易以營利之犯罪情節，犯罪後為前
      開自白，態度尚佳及其他一切情狀，分別量處如主文所示
      之刑，並諭知易科罰金之折算標準，以示懲儆。
    2.末查被告廖佩儀、曾秀莉、陳運祥、徐金淮、李友文5 人
      ，前未曾因故意犯罪受有期徒刑以上刑之宣告，有卷附臺
      灣高等法院被告前案紀錄表可按，渠等本次因一時失慮而
      犯本案，犯罪情節尚輕，犯後復均自白犯行，悔意甚殷，
      經此刑之教訓，今後自當知所警惕，而無再犯之虞，本院
      綜核各情，認前開對其所宣告之刑，以暫不執行為適當，
      爰均併予宣告緩刑2 年，以啟自新。
    3.至扣案如附表三所示之物，分別為附表三「所有人」欄所
      示之被告所有，供渠等經營附表三「酒店」欄所示之酒店
      ，而犯本件意圖使女子與他人為性交、猥褻之行為，而容
      留以營利犯行所用之物，業據附表三「所有人」欄所示之
      被告分別於本院審理時陳明在卷，爰均依刑法第38條第1
      項第2 款之規定，分別於附表三「所有人」欄所示之被告
      及其共犯所為之妨害風化犯行部分，宣告沒收。
    4.扣案如附表四、五所示之物，或非為被告所有，或雖為被
      告所有，但非供本件妨害風化犯行所用之物，業據被告供
      明在卷，爰均不予宣告沒收。
  (二)事實欄三即犯罪事實(二)犯行部分：
    1.核被告陳宗昌就「事實欄三」所為，均係犯毒品危害防制
      條例第8 條第3 項轉讓第三級毒品罪。其轉讓前持有第三
      級毒品愷他命之低度行為，已均為轉讓之高度行為所吸收
      ，均不另論罪。再按轉讓毒品達一定數量者，加重其刑至
      2 分之1 ，其標準由行政院定之，毒品危害防制條例第8
      條第6 項定有明文，而依行政院發布之「轉讓毒品加重其
      刑之數量標準」第2 條第1 項第3 款規定，轉讓第三級毒
      品達淨重20公克以上，即應加重其刑至2 分之1 。經查：
      本件被告陳宗昌先後2 次所轉讓第三級毒品愷他命之數量
      ，均僅為摻入香菸內供施用1 次之量，業經被告陳宗昌及
      證人謝珌綺分別於警詢及檢察官訊問時陳明在卷，本院又
      查無證據證明被告陳宗昌上開2 次轉讓第三級毒品愷他命
      之數量已逾前開應加重其刑之標準，尚不得依該標準加重
      其刑，併此敘明。被告陳宗昌所犯上開先後2 次轉讓第三
      級毒品愷他命犯行及「事實欄二」所為之意圖使女子與他
      人為性交、猥褻之行為，而容留以營利之犯行間，犯意各
      別，行為互殊，應分論併罰。爰審酌被告陳宗昌有「事實
      欄二」所載之容留女子從事性交、猥褻性交易以營利及「
      事實欄三」所載之提供他人毒品等犯罪情形，兼衡以其於
      本院審理時坦承犯行，堪認有悔意等一切情狀，分別量處
      如主文所示之刑並定其應執行之刑，即就各宣告刑與所定
      應執行刑均諭知易科罰金之折算標準，以示懲儆。
    2.至於謝珌綺身上扣得之香菸2 支（扣押物品編號C003中之
      香菸2 支），內摻有第三級毒品愷他命（無法析離），此
      有法務部調查局98年4 月15日調科壹字第098002278790號
      鑑定書1 份在卷可考，已如前述。該摻有第三級毒品愷他
      命之香菸2 支，均為被告陳宗昌無償轉讓予謝珌綺施用，
      業據謝珌綺於檢察官訊問時陳明在卷，雖已轉讓而非屬被
      告陳宗昌所有，然均為被告陳宗昌犯本件轉讓第三級毒品
      之違禁物，不論是否屬於被告陳宗昌所有與否，均應依刑
      法第38條第1 項第1 款之規定宣告沒收。另於謝珌綺身上
      扣得之香菸2 盒（內有香菸15支）未檢出摻有法定毒品成
      分，此有上開鑑定書在卷為憑，暨非違禁物，又無證據證
      明與陳宗昌本件犯行相關，爰均不予宣告沒收。
  (四)末按沒收係屬從刑，倘無主刑，即無所附麗。案內扣押之贓
    證物品，縱屬違禁物，既與判決所認定之犯罪無關，即不能
    於該犯罪諭知之主刑項下，併予宣告沒收無關之違禁物，至
    檢察官應否以另案聲請單獨宣告沒收，要屬另外問題（最高
    法院97年度臺非字第582 號判決意旨參照）。查附表六扣得
    之結晶物、器具，經法務部調查局鑑驗結果，分別檢出如附
    表六「數量及鑑驗結果」欄所示之毒品成分，此分別有附表
    六「鑑驗報告」欄所示之鑑驗報告等在卷可考，惟本院就附
    表六、七所示之扣案物，均查無積極證據證明與被告蔡添財
    、張振昌、廖佩儀、吳若薰、魏妊羽、曾秀莉、林威吉、陳
    運祥、徐金淮、鄭吉雄、李友文、張惟翔、詹國麟、黃柏睿
    、曾忠添、張榮峻、李盛騰、陳宗昌、邱俊煒、陳志全、林
    展民等人所為本件犯罪事實(一)、(二)所示之犯行有關，依上述
    最高法院之判決意旨，爰均不予宣告沒收之。
據上論斷，應依刑事訴訟法第273 條之1 第1 項、第299 條第1
項前段，毒品危害防制條例第8 條第3 項，刑法第11條前段、第
28條、第231 條第1 項前段、第47條第1 項、第51條第5 款、第
41條第1 項前段、第8 項、第74條第1 項第1 款、第38條第1 項
第1 款、第2 款，刑法施行法第1 條之1 第1 項、第2 項後段，
判決如主文。
本案經檢察官呂如琦到庭執行職務。
中    華    民    國   100    年    8     月    4     日
                        刑事庭    法  官  顏世翠
以上正本證明與原本無異。
如不服本判決，應於判決送達後10日內向本院提出上訴狀（應附
繕本），其未敘述上訴理由者，應於上訴期間屆滿後20日內補提
理由書狀於本院，上訴於臺灣高等法院。
                                  書記官  張筆隆
中    華    民    國   100    年    8     月    4     日
附錄本案論罪科刑法條：
毒品危害防制條例第8 條
轉讓第一級毒品者，處一年以上七年以下有期徒刑，得併科新臺
幣一百萬元以下罰金。
轉讓第二級毒品者，處六月以上五年以下有期徒刑，得併科新臺
幣七十萬元以下罰金。
轉讓第三級毒品者，處三年以下有期徒刑，得併科新臺幣三十萬
元以下罰金。
轉讓第四級毒品者，處一年以下有期徒刑，得併科新臺幣十萬元
以下罰金。
前四項之未遂犯罰之。
轉讓毒品達一定數量者，加重其刑至二分之一，其標準由行政院
定之。
中華民國刑法第231 條
（圖利使人為性交或猥褻罪）
意圖使男女與他人為性交或猥褻之行為，而引誘、容留或媒介以
營利者，處五年以下有期徒刑，得併科十萬元以下罰金。以詐術
犯之者，亦同。
公務員包庇他人犯前項之罪者，依前項之規定加重其刑至二分之
一。
附表一：
┌──┬────┬────┬──────┬──────────────┬────────┐
│編號│酒店名稱│被告姓名│職位        │          任職期間          │       小姐     │
├──┼────┼────┼──────┼──────────────┼────────┤
│ (一) │君悅酒店│蔡添財│負責人      │95年6 月間某日起至96年9 月間│1.許又方        │
│    │（喜來登│        │            │某日止                      │2.吳亞婷        │
│    │）      ├────┼──────┼──────────────┤3.吳佩樺        │
│    │        │張振昌│店長        │95年6月間某日起             │4.王淳芳        │
│    │        │        ├──────┼──────────────┤5.張靜怡        │
│    │        │        │負責人      │96年9月間某日起             │6.胡永麗        │
│    │        ├────┼──────┼──────────────┤7.楊詩辰        │
│    │        │廖佩儀│經理（花名：│96年8月起                   │8.曾淑惠        │
│    │        │        │樂樂）      │                            │9.葉良玉        │
│    │        ├────┼──────┼──────────────┤10.柯安安       │
│    │        │吳若薰│經理（花名：│98年農曆年間某日起（另於96年│11.杜鳳香       │
│    │        │        │郁芳）      │底至98年農曆年間某日前為尊皇│12.莊玉菁       │
│    │        │        │            │經理）                      │13.陳延思       │
│    │        ├────┼──────┼──────────────┤14.邱曉琪       │
│    │        │魏妊羽│經理（花名：│95年底某日起至98年1 月底某日│15.鍾詩亭       │
│    │        │        │洪媽）      │止                          │16.林婉婷       │
│    │        ├────┼──────┼──────────────┤17.邱詩婷       │
│    │        │曾秀莉│經理（花名：│96年年中某日起              │18.蘇倩儀       │
│    │        │        │曼寧）      │                            │                │
│    │        ├────┼──────┼──────────────┤                │
│    │        │林威吉│少爺        │96年4 、5 月間某日起至96年底│                │
│    │        │        │            │某日止（另於97年間某日起為尊│                │
│    │        │        │            │皇酒店特助）                │                │
│    │        ├────┼──────┼──────────────┤                │
│    │        │陳運祥│少爺組長    │96年間某日起                │                │
│    │        ├────┼──────┼──────────────┤                │
│    │        │徐福廷│少爺        │98年2月某日起               │                │
│    │        │（俟到案│            │                            │                │
│    │        │後另行審│            │                            │                │
│    │        │結）    │            │                            │                │
│    │        ├────┼──────┼──────────────┤                │
│    │        │徐金淮│少爺        │98年2 月某日起至3 月某日止（│                │
│    │        │        │            │另於97年年初某日起至97年12月│                │
│    │        │        │            │某日止為尊皇少爺）          │                │
│    │        ├────┼──────┼──────────────┤                │
│    │        │鄭吉雄│少爺        │96年某日起至98年3月26日     │                │
│    │        ├────┼──────┼──────────────┤                │
│    │        │李友文│少爺        │98年2月某日起               │                │
│    │        ├────┼──────┼──────────────┤                │
│    │        │張惟翔│少爺        │98年2月某日起               │                │
│    │        ├────┼──────┼──────────────┤                │
│    │        │詹國麟│少爺、副店長│95年12月某日起至96年6 月某日│                │
│    │        │        │            │止（另於96年8 月某日起至12月│                │
│    │        │        │            │止為尊皇店長）              │                │
├──┼────┼────┼──────┼──────────────┼────────┤
│ (二) │尊皇酒店│蔡添財│負責人      │96年9月間某日起             │1.許又方        │
│    │        ├────┼──────┼──────────────┤2 吳佩樺        │
│    │        │吳若薰│經理        │96年底某日起至98年農曆年間某│3.陳延思        │
│    │        │        │            │日止（另於98年農曆年間某日起│4.蘇倩儀        │
│    │        │        │            │為君悅經理）                │                │
│    │        ├────┼──────┼──────────────┤                │
│    │        │林威吉│特助        │97年間某日起（另於96年4 、5 │                │
│    │        │        │            │月間某日起至96年底某日止為君│                │
│    │        │        │            │悅少爺）                    │                │
│    │        ├────┼──────┼──────────────┤                │
│    │        │徐金淮│少爺        │另於97年年初某日起至97年12月│                │
│    │        │        │            │某日止（另於98年2 月某日起至│                │
│    │        │        │            │3 月某日止為君悅少爺）      │                │
│    │        ├────┼──────┼──────────────┤                │
│    │        │詹國麟│店長        │於96年8 月某日起至12月止（另│                │
│    │        │        │            │於95年12月某日起至96年6 月某│                │
│    │        │        │            │日為君悅少爺、副店長）      │                │
│    │        ├────┼──────┼──────────────┤                │
│    │        │黃柏睿│店長        │97年4 月間某日起（另於96年9 │                │
│    │        │        │            │月間某日起至97年3 月31日止為│                │
│    │        │        │            │金華成副店長）              │                │
│    │        ├────┼──────┼──────────────┤                │
│    │        │曾忠添│少爺        │96年8 月間某日起            │                │
│    │        ├────┼──────┼──────────────┤                │
│    │        │張榮峻│少爺組長    │96年9 月間某日起至98年2 月某│                │
│    │        │        │            │日止                        │                │
├──┼────┼────┼──────┼──────────────┼────────┤
│ (三) │金華城酒│黃柏睿│副店長      │另於96年9 月間某日起至97 年3│1.柯安安        │
│    │店      │        │            │月31日止（另於97年4 月間某日│2.吳侑芳        │
│    │        │        │            │起為尊皇店長）              │3.謝珌綺        │
│    │        ├────┼──────┼──────────────┤4.陳曉薇        │
│    │        │李盛騰│負責人      │95年11月間某日起            │5.張瑋婷        │
│    │        ├────┼──────┼──────────────┤6.林靜怡        │
│    │        │陳宗昌│店長        │98年1月1日起                │                │
│    │        ├────┼──────┼──────────────┤                │
│    │        │邱俊煒│少爺        │97年12月間起                │                │
│    │        ├────┼──────┼──────────────┤                │
│    │        │陳志全│少爺        │98年3月1日起                │                │
│    │        ├────┼──────┼──────────────┤                │
│    │        │林展民│少爺        │97年12月起                  │                │
└──┴────┴────┴──────┴──────────────┴────────┘
附表二：
┌──┬───────────────────────────────────────┐
│編號│                    證                 據                                     │
│    ├─────┬─────────────────────────────────┤
│    │  酒店名稱│              證                 據                               │
├──┼─────┼─────────────────────────────────┤
│ 1. │君悅酒店  │張振昌持用之0000000000之通聯譯文                                │
│    │          │喜來登招牌照片                                                  │
│    │          │房屋租賃契約書                                                  │
│    │          │現場臨檢察查紀錄                                                │
│    │          │桃園縣政府警察局中壢分局臨檢場所現場人員（客人）名冊            │
│    │          │坐檯小姐許又方持用之0000000000通聯譯文                          │
│    │          │坐檯小姐吳雅婷持用之0000000000通聯譯文                          │
│    │          │人口販運樹枝圖                                                  │
│    │          │蔡添財等人口販運案（組織架構圖表）                              │
│    │          │蔡添財集團涉嫌人口販運案事證（譯文）資料彙整表                  │
│    │          │坐檯小姐江宥豌持用之0000000000通聯譯文                          │
│    │          │蔡添財98年5月12日書立之紙條                                     │
├──┼─────┼─────────────────────────────────┤
│ 2. │尊皇酒店  │張振昌持用之0000000000之通聯譯文                                │
│    │          │桃園縣政府營利事業登記證                                        │
│    │          │營業讓渡契約書                                                  │
│    │          │讓渡經營切結書                                                  │
│    │          │蔡添財等人口販運案（組織架構圖表）                              │
│    │          │蔡添財集團涉嫌人口販運案事證（譯文）資料彙整表                  │
│    │          │坐檯小姐江宥豌持用之0000000000通聯譯文                          │
│    │          │蔡添財98年5月12日書立之紙條                                     │
├──┼─────┼─────────────────────────────────┤
│3.  │金華城酒店│現場臨檢察查紀錄                                                │
│    │          │桃園縣政府警察局中壢分局臨檢場所現場人員（客人）名冊            │
│    │          │蔡添財等人口販運案（組織架構圖表）                              │
│    │          │蔡添財集團涉嫌人口販運案事證（譯文）資料彙整表                  │
│    │          │商業登記資料                                                    │
│    │          │桃園縣政府營利事業登記證                                        │
└──┴─────┴─────────────────────────────────┘
附表三
┌───┬─────┬────┬─────────┬─────┬────┬─────┐
│編號  │本院扣押物│檢察官扣│    品名          │  數  量  │ 所有人 │  酒 店   │
│      │品列管字號│押物品清│                  │          │        │          │
│      │及查扣地點│單編號  │                  │          │        │          │
│      │          │        │                  │          │        │          │
├───┼─────┼────┼─────────┼─────┼────┼─────┤
│ 1.   │100 年度保│A02-12  │排班表            │14張      │廖佩儀  │君悅酒店  │
│      │管字第587 ├────┼─────────┼─────┤        │          │
│      │號，君悅酒│A02-13  │3月份排休表       │1張       │        │          │
│      │店內      ├────┼─────────┼─────┤        │          │
│      │          │A02-16  │商業本票          │4張       │        │          │
├───┼─────┼────┼─────────┼─────┼────┼─────┤
│ 2.   │100 年度保│A04-1   │打卡29張          │1包       │張振昌  │君悅酒店  │
│      │管字第589 ├────┼─────────┼─────┤        │          │
│      │號，君悅酒│A04-4   │訂番單            │12張      │        │          │
│      │店        ├────┼─────────┼─────┤        │          │
│      │          │A04-5   │排班表（本院扣押物│2張       │        │          │
│      │          │        │品清單無）        │          │        │          │
│      │          ├────┼─────────┼─────┤        │          │
│      │          │A04-7   │3月份排休表       │1張       │        │          │
│      │          ├────┼─────────┼─────┤        │          │
│      │          │A04-11  │空白收據（11本）  │1包       │        │          │
│      │          ├────┼─────────┼─────┤        │          │
│      │          │A04-13  │空白支出證名單（5 │1包       │        │          │
│      │          │        │本）              │          │        │          │
│      │          ├────┼─────────┼─────┤        │          │
│      │          │A04-2   │隨身硬碟          │1個       │        │          │
│      ├─────┼────┼─────────┼─────┤        │          │
│      │100 年度保│D02     │喜來登酒店98年3 月│1張       │        │          │
│      │管字第591 │        │份小姐排班表      │          │        │          │
│      │號，桃園縣├────┼─────────┼─────┤        │          │
│      │中壢市溪洲│D10     │喜來登訂桌單      │1張       │        │          │
│      │街261 巷21├────┼─────────┼─────┤        │          │
│      │號6樓     │D11     │小姐打卡單        │1張       │        │          │
├───┼─────┼────┼─────────┼─────┼────┼─────┤
│  3.  │100 年度保│A02-1   │切結書            │1張       │陳運祥  │君悅酒店  │
│      │管字第592 ├────┼─────────┼─────┤        │          │
│      │號，君悅酒│A02-2   │空白商業本票      │1本       │        │          │
│      │店        ├────┼─────────┼─────┤        │          │
│      │          │A02-3   │檯費表11張        │1本       │        │          │
│      │          ├────┼─────────┼─────┤        │          │
│      │          │A02-4   │排班表            │4張       │        │          │
│      │          ├────┼─────────┼─────┤        │          │
│      │          │A02-5   │打卡              │4張       │        │          │
│      │          ├────┼─────────┼─────┤        │          │
│      │          │A02-6   │客戶簽單          │1本       │        │          │
│      │          ├────┼─────────┼─────┤        │          │
│      │          │A02-7   │支出進貨明細簿    │1包       │        │          │
│      │          ├────┼─────────┼─────┤        │          │
│      │          │A02-8   │空白十行          │1本       │        │          │
│      │          ├────┼─────────┼─────┤        │          │
│      │          │A02-9   │讓渡契約書        │1張       │        │          │
│      │          ├────┼─────────┼─────┤        │          │
│      │          │A02-10  │林充俊身分證影本  │1張       │        │          │
│      │          ├────┼─────────┼─────┤        │          │
│      │          │A02-11  │商業本票001721等23│1包       │        │          │
│      │          │        │張                │          │        │          │
├───┼─────┼────┼─────────┼─────┼────┼─────┤
│  4.  │100 年度保│A02-21  │會計游金妹職名章  │1個       │君悅酒店│君悅酒店  │
│      │管字第592 │本院扣案│                  │          │所有    │          │
│      │號，君悅酒│物編號  │                  │          │        │          │
│      │店        │A02-19  │                  │          │        │          │
├───┼─────┼────┼─────────┼─────┼────┼─────┤
│  5.  │100 年度保│E01     │林威吉手寫筆記    │1張       │林威吉  │君悅酒店、│
│      │管字第585 ├────┼─────────┼─────┤        │尊皇酒店  │
│      │號，桃園縣│E02     │林威吉手寫筆記    │1張       │        │          │
│      │中壢市榮安│        │                  │          │        │          │
│      │一街326 號│        │                  │          │        │          │
│      │8 樓之5   │        │                  │          │        │          │
├───┼─────┼────┼─────────┼─────┼────┼─────┤
│  6.  │100 年度保│J03     │酒店日報表（日報、│1冊       │詹國麟  │尊皇酒店  │
│      │管字第588 │        │損益、備份資料）  │          │        │          │
│      │號，桃園縣├────┼─────────┼─────┤        │          │
│      │楊梅市民族│J04     │公關相關規定      │1冊       │        │          │
│      │路五段107 ├────┼─────────┼─────┤        │          │
│      │巷77弄36號│J07     │現金借支單（空白）│1本       │        │          │
├───┼─────┼────┼─────────┼─────┼────┼─────┤
│  7.  │100 年度保│C01     │葡萄酒客戶資料    │1本       │曾忠添  │尊皇酒店  │
│      │管字第593 ├────┼─────────┼─────┤        │          │
│      │號，尊皇酒│C02     │酒店經理翁淑娟還款│1本       │        │          │
│      │店        │        │簽調              │          │        │          │
│      │          ├────┼─────────┼─────┤        │          │
│      │          │C03     │酒店小姐檯數統計表│1份       │        │          │
│      │          ├────┼─────────┼─────┤        │          │
│      │          │C04     │陳宣如、黃筱玲、潘│各1張     │        │          │
│      │          │        │美甄身分證        │          │        │          │
│      │          ├────┼─────────┼─────┤        │          │
│      │          │C05     │酒店公關小姐履歷及│1本       │        │          │
│      │          │        │聯絡記錄          │          │        │          │
│      │          ├────┼─────────┼─────┤        │          │
│      │          │C06     │尊皇酒店折扣卷    │1本       │        │          │
│      │          ├────┼─────────┼─────┤        │          │
│      │          │C07     │翁淑娟借支證明單  │1本       │        │          │
│      │          ├────┼─────────┼─────┤        │          │
│      │          │C08     │尊皇酒店清算申報書│2本       │        │          │
│      │          ├────┼─────────┼─────┤        │          │
│      │          │C09     │張凱茵等4 人履歷表│1本       │        │          │
│      │          ├────┼─────────┼─────┤        │          │
│      │          │C10     │嘉玲借支          │1張       │        │          │
│      │          ├────┼─────────┼─────┤        │          │
│      │          │C11     │已使用商業本票（存│3本       │        │          │
│      │          │        │根）              │          │        │          │
│      │          ├────┼─────────┼─────┤        │          │
│      │          │C12     │酒店現金支出本    │1本       │        │          │
│      │          ├────┼─────────┼─────┤        │          │
│      │          │C13     │酒店文書          │1本       │        │          │
│      │          ├────┼─────────┼─────┤        │          │
│      │          │C14     │酒店小姐到勤記錄  │1本       │        │          │
│      │          ├────┼─────────┼─────┤        │          │
│      │          │C15     │尊皇、金華城酒店客│1本       │        │          │
│      │          │        │戶記錄            │          │        │          │
│      │          ├────┼─────────┼─────┤        │          │
│      │          │C16     │酒店簽單記錄本    │1本       │        │          │
│      │          ├────┼─────────┼─────┤        │          │
│      │          │C17     │酒店員工筆記本    │1本       │        │          │
│      │          ├────┼─────────┼─────┤        │          │
│      │          │C18     │酒店小姐記錄客戶資│1本       │        │          │
│      │          │        │料                │          │        │          │
├───┼─────┼────┼─────────┼─────┼────┼─────┤
│  8.  │100 年度保│C005    │空白切結書、工作聘│各1張     │金華城酒│金華城酒  │
│      │管字第590 │        │僱契約、借據、僱傭│          │店即李盛│店        │
│      │號，金華城│        │契約書、保管條    │          │騰所有  │          │
│      │酒店      ├────┼─────────┼─────┤        │          │
│      │          │C006    │林靜怡本票        │3張       │        │          │
│      │          │        ├─────────┼─────┤        │          │
│      │          │        │切結書、工作聘僱契│各1張     │        │          │
│      │          │        │約、借據、僱傭契約│          │        │          │
│      │          │        │書、保管條        │          │        │          │
│      │          ├────┼─────────┼─────┤        │          │
│      │          │C007    │陳曉薇本票        │3張       │        │          │
│      │          │        ├─────────┼─────┤        │          │
│      │          │        │切結書、工作聘僱契│各1張     │        │          │
│      │          │        │約、借據、僱傭契約│          │        │          │
│      │          │        │書、保管條        │          │        │          │
│      │          ├────┼─────────┼─────┤        │          │
│      │          │C008    │謝珌綺本票        │3張       │        │          │
│      │          │        ├─────────┼─────┤        │          │
│      │          │        │切結書、工作聘僱契│各1張     │        │          │
│      │          │        │約、借據、僱傭契約│          │        │          │
│      │          │        │書、保管條        │          │        │          │
│      │          ├────┼─────────┼─────┤        │          │
│      │          │C009    │空白本票20萬      │3張       │        │          │
│      │          │        ├─────────┼─────┤        │          │
│      │          │        │切結書            │3張       │        │          │
│      │          ├────┼─────────┼─────┤        │          │
│      │          │C010    │空白商業本票      │3本       │        │          │
│      │          ├────┼─────────┼─────┤        │          │
│      │          │C011    │員工基本資料      │1本       │        │          │
│      │          ├────┼─────────┼─────┤        │          │
│      │          │C012    │客戶聯絡資料      │1本       │        │          │
│      │          ├────┼─────────┼─────┤        │          │
│      │          │C013    │支出簿            │1本       │        │          │
│      │          ├────┼─────────┼─────┤        │          │
│      │          │C014    │簽單              │1本       │        │          │
│      │          ├────┼─────────┼─────┤        │          │
│      │          │C015    │金華城公關規章    │3張       │        │          │
│      │          ├────┼─────────┼─────┤        │          │
│      │          │C017    │超力家計號衛生套  │2盒       │        │          │
│      │          ├────┼─────────┼─────┤        │          │
│      │          │C018    │金華城拆帳資料    │1本       │        │          │
│      │          ├────┼─────────┼─────┤        │          │
│      │          │C019    │金華城情色遊戲規則│5張       │        │          │
│      │          ├────┼─────────┼─────┤        │          │
│      │          │C020    │電腦主機          │1台       │        │          │
│      │          ├────┼─────────┼─────┤        │          │
│      │          │C022    │黃巧慧簽立之1 萬本│2張       │        │          │
│      │          │        │票                │          │        │          │
└───┴─────┴────┴─────────┴─────┴────┴─────┘
附表四：被告所有，與本案無關
┌──┬───────┬────┬────────────┬─────┬────┐
│編號│本院扣押物品列│檢察官扣│       品    名         │  數量    │所有人  │
│    │管字號及查扣地│押物品清│                        │          │        │
│    │點            │單編號  │                        │          │        │
├──┼───────┼────┼────────────┼─────┼────┤
│ 1. │100 年度保管字│A03-1   │本票                    │10張      │曾秀莉  │
│    │第582 號，君悅│        │                        │          │        │
│    │酒店          │        │                        │          │        │
├──┼───────┼────┼────────────┼─────┼────┤
│ 2. │100 年度保管字│A04-3   │電話簿                  │1本       │張振昌  │
│    │第589 號，君悅├────┼────────────┼─────┤        │
│    │酒店          │A04-6   │便條紙                  │2張       │        │
│    │              ├────┼────────────┼─────┤        │
│    │              │A04-8   │房屋租賃契約書          │1本       │        │
│    │              ├────┼────────────┼─────┤        │
│    │              │A04-9   │讓渡契約書              │1本       │        │
│    │              ├────┼────────────┼─────┤        │
│    │              │A04-10  │空白現金收入傳票        │1本       │        │
│    │              ├────┼────────────┼─────┤        │
│    │              │A04-12  │勝記燒臘訂單            │4張       │        │
├──┼───────┼────┼────────────┼─────┼────┤
│ 3. │100 年度保管字│A02-19  │隨身碟（2GB）           │1個       │陳運祥  │
│    │第592 號，君悅│        │                        │          │        │
│    │酒店          │        │                        │          │        │
├──┼───────┼────┼────────────┼─────┼────┤
│ 4. │100 年度保管字│C001    │現金                    │新臺幣8 萬│陳宗昌  │
│    │第590 號，金華│        │                        │4 千 7百元│        │
│    │城酒店        ├────┼────────────┼─────┤        │
│    │              │C021    │行動電話（內含0000000000│1支       │        │
│    │              │        │號SIM 卡1 張）          │          │        │
├──┼───────┼────┼────────────┼─────┼────┤
│ 5. │100 年度保管字│E03     │林威吉筆記              │1冊       │林威吉  │
│    │第585 號，桃園├────┼────────────┼─────┤        │
│    │縣中壢市榮安一│E04     │曾忠添存款單            │1冊       │        │
│    │街326號8樓之5 │        │                        │          │        │
│    ├───────┼────┼────────────┼─────┤        │
│    │100 年度保管字│        │SONY ERICSSON 行動電話（│1 支      │        │
│    │第713 號，同上│        │含SIM卡1張）            │          │        │
├──┼───────┼────┼────────────┼─────┼────┤
│ 6. │100 年度保管字│A02-14  │現金帳簿                │1本       │廖佩儀  │
│    │第587 號，君悅├────┼────────────┼─────┤        │
│    │酒店          │A02-15  │紀錄簿                  │1本       │        │
├──┼───────┼────┼────────────┼─────┼────┤
│ 7. │100 年度保管字│J01     │棒球棍（金屬製）        │1支       │詹國麟  │
│    │第588 號，桃園├────┼────────────┼─────┤        │
│    │縣楊梅市○○路│J02     │商業本票                │1本       │        │
│    │五段107 巷77弄├────┼────────────┼─────┤        │
│    │36號          │J05     │電話簿                  │1冊       │        │
│    │              ├────┼────────────┼─────┤        │
│    │              │J06     │相片簿                  │1冊       │        │
│    │              ├────┼────────────┼─────┤        │
│    │              │J08     │商業本票簿（空白）      │1本       │        │
│    │              ├────┼────────────┼─────┤        │
│    │              │J09     │國展舞場95～98年度營收損│6張       │        │
│    │              │        │益暨人數統計報告表、名單│          │        │
│    │              ├────┼────────────┼─────┤        │
│    │              │J10     │新竹國際商業銀行存摺    │1本       │        │
│    │              ├────┼────────────┼─────┤        │
│    │              │J11     │行動電話                │1支       │        │
│    │              ├────┼────────────┼─────┤        │
│    │              │J12     │詹國麟手札              │1張       │        │
├──┼───────┼────┼────────────┼─────┼────┤
│ 8. │100 年度保管字│D01     │行動電話                │3支       │張振昌  │
│    │第591 號，桃園├────┼────────────┼─────┤        │
│    │縣中壢市○○街│D03     │標會會員名單            │1張       │        │
│    │261 巷21號6 樓├────┼────────────┼─────┤        │
│    │              │D04     │筆記本                  │1本       │        │
│    │              ├────┼────────────┼─────┤        │
│    │              │D05     │筆記本                  │1本       │        │
│    │              ├────┼────────────┼─────┤        │
│    │              │D06     │互助會簿                │1本       │        │
│    │              ├────┼────────────┼─────┤        │
│    │              │D07     │現金收支簿              │1本       │        │
│    │              ├────┼────────────┼─────┤        │
│    │              │D08     │現金收支簿              │1本       │        │
│    │              ├────┼────────────┼─────┤        │
│    │              │D09     │現金收支簿              │1本       │        │
│    │              ├────┼────────────┼─────┤        │
│    │              │D12     │通訊錄                  │1份       │        │
├──┼───────┼────┼────────────┼─────┼────┤
│ 9. │100 年度保管字│C20     │行動電話（含0000000000  │1支       │曾忠添  │
│    │第593 號，尊皇│        │號SIM卡1 張）           │          │        │
│    │酒店          │        │                        │          │        │
├──┼───────┼────┼────────────┼─────┼────┤
│10. │100 年度保管字│003     │行動電話（含0000000000號│1支       │徐福廷  │
│    │第588 號，君悅│        │SIM卡1張）              │          │        │
│    │酒店內        ├────┼────────────┼─────┤        │
│    │              │004     │行動電話（含000000000 號│1支       │        │
│    │              │        │SIM卡1張）              │          │        │
│    │              ├────┼────────────┼─────┤        │
│    │              │005     │隨身碟                  │1個       │        │
│    │              ├────┼────────────┼─────┤        │
│    │              │006     │記憶卡                  │3個       │        │
└──┴───────┴────┴────────────┴─────┴────┘
附表五：非被告所有
┌──┬───────┬────┬─────────┬─────┬────┬────┐
│編號│本院扣押物品列│檢察官扣│   品    名       │  數量    │所有人  │ 備註   │
│    │管字號及查扣地│押物品清│                  │          │        │        │
│    │點            │單編號  │                  │          │        │        │
├──┼───────┼────┼─────────┼─────┼────┼────┤
│ 1. │100 年度保管字│A05-2   │筆記本            │1本       │陳延思  │非供陳延│
│    │第583 號，君悅├────┼─────────┼─────┤        │思於君悅│
│    │酒店          │A05-2   │CALL客記錄單      │2張       │        │、尊皇酒│
│    │              │        │                  │          │        │店上班所│
│    │              │        │                  │          │        │用      │
├──┼───────┼────┼─────────┼─────┼────┼────┤
│ 2. │100 年度保管字│G01     │記事本            │1本       │游金妹  │非供游金│
│    │第586 號，桃園├────┼─────────┼─────┤        │妹於君悅│
│    │縣平鎮市○○路│G02     │中國信託存摺      │1本       │        │、尊皇酒│
│    │三段319 之1 號├────┼─────────┼─────┤        │店上班所│
│    │4 樓          │G03     │電腦主機          │1部       │        │用      │
│    │              ├────┼─────────┼─────┤        │        │
│    │              │G04     │雜記紙            │3張       │        │        │
│    │              ├────┼─────────┼─────┤        │        │
│    │              │G05     │記事本            │1本       │        │        │
│    │              ├────┼─────────┼─────┤        │        │
│    │              │G06     │行動電話          │3支       │        │        │
│    │              ├────┼─────────┼─────┤        │        │
│    │              │G07     │相片              │1本       │        │        │
│    │              ├────┼─────────┼─────┤        │        │
│    │              │G08     │光碟              │2片       │        │        │
├──┼───────┼────┼─────────┼─────┼────┼────┤
│ 3. │100 年度保管字│        │本票              │4張       │江元章  │非供江元│
│    │第714 號      │        │                  │          │        │章於君悅│
│    │              │        │                  │          │        │、尊皇酒│
│    │              │        │                  │          │        │店上班所│
│    │              │        │                  │          │        │用      │
└──┴───────┴────┴─────────┴─────┴────┴────┘
附表六
┌──┬────┬────────┬─────────────┬────┬───────┐
│編號│檢察官扣│   品    名     │     數量及鑑驗結果       │所有人  │   鑑驗報告   │
│    │押物品清│                │                          │        │              │
│    │單編號  │                │                          │        │              │
├──┼────┼────────┼─────────────┼────┼───────┤
│ 1. │C002    │第三級毒品愷他命│22包（合計淨重52.82 公克，│陳宗昌  │法務部調查局98│
│    │        │                │純質合計淨重48.36 公克）  │        │年4 月15日調科│
│    │        ├────────┼─────────────┤        │壹字第09800227│
│    │        │殘留有第三級毒品│各1個                     │        │930 號鑑定書  │
│    │        │愷他命殘渣之名片│                          │        │              │
│    │        │、塑膠卡片、盤子│                          │        │              │
│    ├────┼────────┼─────────────┼────┤              │
│    │C016    │第三級毒品愷他命│1包（淨重0.65公克）       │金華城酒│              │
│    │        │                │                          │店內扣得│              │
├──┼────┼────────┼─────────────┼────┼───────┤
│ 2. │C003    │第三級毒品愷他命│1包（淨重0.65公克）       │謝珌綺  │法務部調查局98│
│    │        │                │                          │        │年4 月15日調科│
│    │        │                │                          │        │壹字第09800227│
│    │        │                │                          │        │890 號鑑定書  │
├──┼────┼────────┼─────────────┼────┼───────┤
│ 3. │A01-1   │第三級毒品愷他命│1 包（淨重44.90 公克，純質│徐福廷  │法務部調查局98│
│    │        │                │淨重41.11 公克）          │        │年4 月15日調科│
│    ├────┼────────┼─────────────┤        │壹字第09800227│
│    │A01-8   │含第三級毒品硝甲│5 顆（合計淨重0.94公克）  │        │920 號鑑定書  │
│    │        │西泮成分之藥錠  │                          │        │              │
├──┼────┼────────┼─────────────┼────┼───────┤
│ 4. │A02-17  │第三級毒品愷他命│1包（淨重0.86公克）       │陳運祥  │法務部調查局98│
│    ├────┼────────┼─────────────┤        │年4 月15日調科│
│    │A02-18  │殘留有無法析離之│9個                       │        │壹字第09800227│
│    │        │第三級毒品愷他命│                          │        │860 號鑑定書  │
│    │        │殘渣之殘渣袋    │                          │        │              │
├──┼────┼────────┼─────────────┼────┼───────┤
│ 5. │A02-20  │殘留有第三級毒品│1個                       │廖佩儀  │法務部調查局98│
│    │        │愷他命殘渣之鐵盒│                          │        │年4 月15日調科│
│    │        │                │                          │        │壹字第09800227│
│    │        │                │                          │        │870 號鑑定書  │
├──┼────┼────────┼─────────────┼────┼───────┤
│ 6. │C19     │殘留有第三級毒品│1件                       │曾忠添  │法務部調查局98│
│    │        │愷他命之器皿    │                          │        │年4 月15日調科│
│    │        │                │                          │        │壹字第98000227│
│    │        │                │                          │        │900 號鑑定書  │
├──┼────┼────────┼─────────────┼────┼───────┤
│ 7. │C004    │第三級毒品愷他命│3 包（合計淨重0.63公克）  │林靜怡  │法務部調查局98│
│    │        │                │                          │        │年4 月15日調科│
│    │        │                │                          │        │壹字第09800227│
│    │        │                │                          │        │880 號鑑定書  │
└──┴────┴────────┴─────────────┴────┴───────┘
附表七：
┌──┬────┬────────┬─────────────┬────┬───────┐
│編號│檢察官扣│   品    名     │     數     量            │所有人  │   鑑驗報告   │
│    │押物品清│                │                          │        │              │
│    │單編號  │                │                          │        │              │
├──┼────┼────────┼─────────────┼────┼───────┤
│ 1. │C016    │大衛杜夫牌香菸  │1包（未檢出毒品成分）     │金華城酒│法務部調查局98│
│    │        │                │                          │店內扣得│年4 月1 日調科│
│    │        │                │                          │        │壹字第09800227│
│    │        │                │                          │        │930 號鑑定書  │
├──┼────┼────────┼─────────────┼────┼───────┤
│ 2. │C003    │香菸            │15支（未檢出毒品成分）    │謝珌綺  │法務部調查局98│
│    │        │                │                          │        │年4 月1 日調科│
│    │        │                │                          │        │壹字第09800227│
│    │        │                │                          │        │890 號鑑定書  │
├──┼────┼────────┼─────────────┼────┼───────┤
│ 3. │A01-2   │分裝袋          │44個                      │徐福廷  │              │
│    ├────┼────────┼─────────────┤        │              │
│    │A01-3   │磅秤            │1台                       │        │              │
└──┴────┴────────┴─────────────┴────┴───────┘